臺灣苗栗地方法院刑事判決　　　　　　　 93年度易字第598號
公　訴　人　臺灣苗栗地方法院檢察署檢察官
被　　　告　甲○○
上列被告因違反毒品危害防制條例案件，經檢察官提起公訴（93
年度毒偵字第894 號）及移送併案審理（94年度毒偵字第327 號
、第436號），本院判決如下：
    主  文
甲○○連續施用第二級毒品，累犯，處有期徒刑捌月；扣案之第
二級毒品安非他命貳包（含袋重各約零點參公克、零點壹公克）
沒收銷燬之，吸食器貳組沒收。又持有第一級毒品，累犯，處有
期徒刑伍月，扣案之第一級毒品海洛因壹包（淨重零點壹貳公克
）收銷燬之。應執行有期徒刑壹年，扣案之第二級毒品安非他命
貳包（含袋重各約零點參公克、零點壹公克）、第一級毒品海洛
因壹包（淨重零點壹貳公克）沒收銷燬之，吸食器貳組沒收。
    事  實
一、甲○○前因施用第2 級毒品安非他命及非法持有第1 級毒品
    海洛因等罪，經法院分別判處有期徒刑4 月、3 月，並定應
    執行刑為有期徒刑6 月確定，甫於民國92年6 月27日執行完
    畢。其前因施用第2 級毒品安非他命案件，經本院以88年度
    毒聲字第41號裁定送觀察、勒戒後，於認無繼續施用毒品之
    傾向，由臺灣苗栗地方法院檢察署檢察官於88年2 月4 日以
    88年度偵字第445 號為不起訴處分確定；又於90年間因施用
    第2 級毒品安非他命，經本院以90年度毒聲字第1127號裁定
    處所施以強制戒治，於91年3 月19日停止戒治出所並交付保
    護管束，嗣上述保護管束經撤銷，於91年12月27日執行完畢
    出所，刑事責任部分，則經同署檢察官以90年度毒偵字第
    1230、1454號聲請簡易判決處刑，經本院以90年度苗簡字第
    716 號判處有期徒刑4 月確定。詎甲○○仍不知悔改，復基
    於施用第2 級毒品安非他命之概括犯意，自92年10月間某日
    起至94年2 月18日12時許，在其位於苗栗縣竹南鎮○○街56
    號6 樓之住處，連續施用安非他命多次。其間分別於93年5
    月26日17時20分許、同年8 月6 日11時許、94年2 月18日12
    時40分許，在其上述住處為警查獲，並先後扣得其所有之安
    非他命1 包（含袋重約0.3 公克）及吸食器1 組、安非他命
    1 包（含袋重約0.1 公克）及吸食器1 組。
二、甲○○又未經許可，於93年8 月5 日18時許，在竹南鎮樂神
    電話遊藝場，由綽號「阿賢」之不詳姓名成年男子處取得第
    1 級毒品海洛因1 包（淨重0.12克），而無故持有之。嗣於
    同年8 月6 日11時許在其上述住處為警查獲，並扣得該包毒
    品。
三、案經苗栗縣警察局、苗栗縣警察局竹南分局移送臺灣苗栗地
    方法院檢察署檢察官偵查起訴及移送併案審理。
    理  由
一、訊據被告甲○○對於前揭連續施用第2 級毒品安非他命多次
    及持有第1 級毒品海洛因之犯行均自白不諱，且被告經警於
    93年5 月26日、同年8 月6 日、94年2 月18日分別採集其尿
    液送驗，均檢驗出甲基安非他命陽性反應，此有苗栗縣衛生
    局號煙毒尿液檢驗成績書1 紙、中山醫學大學附設醫院濫用
    藥物檢測中心出具之檢驗報告2 紙在卷可按，且扣案之白粉
    1 包經送法務部調查局鑑驗，確係第1 級毒品海洛因、淨重
    0.12公克乙節，有該局93年9 月15日調科壹字第99000985
    號鑑定通知書附卷可憑，復有該包海洛因、安非他命2 包（
    含袋重各約0.3 公克、0.1 公克）、吸食器2 組等物扣案可
    證。被告最近一次因施用毒品案件，經送強制戒治並於91年
    12月18日執行完畢在案，亦有臺灣苗栗地方法院檢察署刑案
    資料查紀錄表、臺灣高等法院被告全國前案紀錄表等附卷可
    憑。則本次被告係強制戒治執行完畢後之5 年內再犯施用毒
    品案件。由上述各節相互佐證，被告自白施用第2 級毒品安
    非他命及持有第1 級毒品海洛因，核與事實相符，自堪採信
    。是本件事證已臻明確，被告犯行洵堪認定。
二、查海洛因、安非他命為毒品危害防制條例第2 條第2 項第1
    款、第2 款所定之第1 、2 級毒品。核被告所為，係犯毒品
    危害防制條例第10條第2 項之施用第2 級毒品罪、同條例第
    11條第1 項之持有第1 級毒品罪。被告施用第2 級毒品前持
    有第2 級毒品之低度行為，應為施用之高度行為所吸收，不
    另論罪。被告先後多次施用第2 級毒品之行為，時間緊接，
    所犯罪名相同，顯係基於概括之犯意為之，為連續犯，爰依
    刑法第56條之規定以一罪論，並加重其刑。又被告所犯上述
    2 罪，犯意各別，罪名不同，應予分論併罰。又被告受有如
    事實欄所載罪刑執行情形，有臺灣苗栗地方法院檢察署刑案
    資料查紀錄表、臺灣高等法院被告全國前案紀錄表各1 份等
    在卷足憑，其於有期徒刑執行完畢後，5 年內再犯本件有期
    徒刑以上之2 罪，應依刑法第47條之規定論以累犯，就持有
    第1 級毒品部分係加重其刑，就施用第2 級毒品部分則係遞
    加重其刑。爰審酌被告前有施用毒品之犯罪紀錄，尚不知悔
    悟，再犯本案，足徵其惡性非淺，惟施用毒品僅係自殘行為
    ，且於犯後尚能坦承犯行等一切情狀，暨參酌公訴人之具體
    求刑，分別量處如主文所示之刑，並定其應執行之刑。至扣
    案之第1 級毒品海洛因1 包（淨重0.12克）、第2 級毒品安
    非他命2 包（含袋重各約0.3 公克、0.1 公克），係毒品，
    應依毒品危害防制條例第18條第1 項前段宣告沒收銷燬之；
    另吸食器2 組，係供犯罪所用之物，且係被告所有乙節，業
    據被告供述在卷，應依刑法第38條第1 項第2 款之規定，併
    予宣告沒收。
據上論斷，應依刑事訴訟法第273 條之1 第1 項、第299 條第1
項前段，毒品危害防制條例第10條第2 項、第11條第1 項、第18
條第1 項前段，刑法第11條前段、第56條、第47條、第51條第5
款、第38條第1 項第2 款，判決如主文。
本案經檢察官郭靜文到庭執行職務。
中　　華　　民　　國　　94　　年　　3 　　月　　31　　日
                  刑事第二庭    法　官　林燦都
以上正本證明與原本無異。
如不服本判決，應於送達後10日內向本院提出上訴狀（須附繕本
），上訴於臺灣高等法院臺中分院。
                                書記官　陳建分
中　　華　　民　　國　　94　　年　　3 　　月　　31　　日
附錄論罪科刑法條
毒品危害防制條例第10條第2項
施用第二級毒品者，處三年以下有期徒刑。
毒品危害防制條例第11條第1項
持有第一級毒品者，處三年以下有期徒刑、拘役或新臺幣五萬元
以下罰金。
